Administration communale
Archives départementales du Gers
- Larressingle
  - Bâtiments.- Mairie (1897-1934). Église (1912). Presbytère (1820). Cimetière, aménagement (1865) et gestion des concessions (1859-1934). Écoles, maison d'école, construction (1851-1859); salle enfantine (1893); école mixte (1896-1897). Horloge (1913). Lavoirs (1892-1910). Abreuvoirs (1909). Remparts (1923)., 1820-1934; 2 O 194/4
  - Biens non bâtis.- Terrains, ventes., 1852-1854; 2 O 194/5
  - Administration générale.- Assurances., 1938-1938; 2 O 194/6
  - Revenus, impositions extraordinaires., 1936-1937; 2 O 194/7
- Larroque-Engalin
  - Budgets et chapitres additionnels (1909-1940). Comptes administratifs (1909-1938)., 2 O 195/1
    Larroque-Engalin (Gers, France)
  - Comptes de gestion., 1909-1936; 2 O 195/2
  - Comptes de gestion., 1936-1941; 2 O 195/3
  - Bâtiments.- Église (1923-1929). Chapelle (1847). Cimetière, aménagement (1925) et gestion des concessions (1920-1921). Écoles, travaux (1850-1913); mobilier scolaire (1901-1903); logements des instituteurs (1901-1914). Puits (1911-1912). Fontaine (1877). Lavoirs (1895-1897). Abreuvoirs (1882-1894). Immeubles communaux (1913)., 1847-1929; 2 O 195/4
  - Biens non bâtis.- Terrains, baux (1831-1926); échanges (1877); ventes (1821-1863)., 1821-1926; 2 O 195/5
  - Revenus, impositions extraordinaires., 1937-1937; 2 O 195/6
- Larroque-Saint-Sernin
  - Comptes de gestion., 1890-1934; 2 O 196/1
    Larroque-Saint-Sernin (Gers, France)
  - Comptes de gestion., 1934-1938; 2 O 196/2
  - Comptes de gestion., 1938-1941; 2 O 196/3
  - Administration générale.- Contentieux., 1856; 2 O 196/4
  - Bâtiments.- Mairie (1897-1902). Cimetière, aménagement (1861-1905) et gestion des concessions (1854-1934). Écoles, maison d'école, construction (1852-1860) et travaux (1875-1899); préau (1886-1891); jardin scolaire (1894-1870); latrines (1895); mobilier scolaire (1895); puits (1885-1886). Lavoirs (1905-1906)., 1852-1934; 2 O 196/5
  - Assistance et prévoyance.- Bureau de bienfaisance, comptes de gestion., 1911-1936; 2 O 196/6
  - Personnel.- Secrétaire., 1939-1939; 2 O 196/7
  - Revenus, impositions extraordinaires., 1937-1937; 2 O 196/8
- Larroque-sur-l'Osse
  - Comptes administratifs., 1912-1940; 2 O 197/1
    Larroque-sur-l'Osse (Gers, France)
  - Budgets et chapitres additionnels., 1910-1940; 2 O 197/2
  - Comptes de gestion., 1910-1937; 2 O 197/3
  - Comptes de gestion., 1937-1941; 2 O 197/4
  - Revenus, impositions extraordinaires (1936-1937). Charges, emprunts (1879-1880)., 1879-1937; 2 O 197/5
  - Administration générale.- Demande de rattachement au canton de Condom., 1922-1923; 2 O 197/6
  - Mairie (1902-1910). Église (1858-1861). Cimetière, aménagement (1841-1901) et concessions (1881-1898)., 1841-1910; 2 O 197/7
    Église, voir plan 2 O 197 / 7 / 1.
  - Écoles, maison d'école, travaux (1837-1901); école mixte (1879-1900); école de garçons (1892-1899); école de filles (1878-1894); logement des instituteurs (1863-1901). Puits (1861-1938). Fontaines (1897). Lavoirs (1895). Hangar (1909-1910). Salle de spectacles (1929)., 1837-1938; 2 O 197/8
  - Biens non bâtis.- Terrains, bornage (1892); baux (1870); échanges (1849-1885); ventes (1823-1902); acquisitions (1872-1898); usurpations (1836); aliénations (1822-1882)., 1822-1902; 2 O 197/9
  - Assistance et prévoyance.- Bureau de bienfaisance. Comptes de gestion., 1910-1936; 2 O 197/10
  - Assistance et prévoyance.- Bureau de bienfaisance. Budgets et chapitres additionnels (1910-1937); comptes administratifs (1912-1935)., 2 O 197/11
  - Personnel.- Secrétaire., 1939-1939; 2 O 197/12
  - Affaires militaires, police.- Police administrative: battues contre les renards., 1938-1938; 2 O 197/13
- Lartigue
  - Budgets et chapitres additionnels (1909-1940). Comptes administratifs (1909-1940)., 2 O 198/1
    Lartigue (Gers, France)
  - Comptes de gestion., 1909-1937; 2 O 198/2
  - Comptes de gestion., 1937-1941; 2 O 198/3
  - Administration générale.- Contentieux (1895-1896). Assurances (1909-1910)., 1895-1910; 2 O 198/4
  - Bâtiments.- Mairie (1923). Presbytère (an XII-1831). Cimetière, aménagement (1860-1913) et gestion des concessions (1834-1870). Écoles, maison d'école, construction (1855-1898) et travaux (1912-1923); préau (1889-1909); logements des instituteurs (1897)., an XII-1923; 2 O 198/5
  - Biens non bâtis.- Terrains, ventes (1824-1872); usurpations (1822-1835); aliénations (1824)., 1822-1872; 2 O 198/6
- Lasserade
  - Budgets et chapitres additionnels (1910-1941). Comptes administratifs (1910-1941)., 2 O 199/1
    Lasserrade (Gers, France)
  - Comptes de gestion., 1910-1936; 2 O 199/2
  - Comptes de gestion., 1936-1941; 2 O 199/3
  - Bâtiments.- Cimetière, gestion des concessions., 1938-1940; 2 O 199/4
  - Biens non bâtis.- Terrains, baux (1842-1851); échanges (1841-1844); ventes (1828-1854)., 2 O 199/5
  - Assistance et prévoyance.- Bureau de bienfaisance. Comptes de gestion., 1913-1936; 2 O 199/6
  - Assistance et prévoyance.- Bureau de bienfaisance. Budgets et chapitres additionnels (1914-1937); comptes administratifs (1913-1935)., 1913-1937; 2 O 199/7
- Lasséran
  - Comptes administratifs., 1910-1940; 2 O 200/1
    Lasséran (Gers, France)
  - Budgets et chapitres additionnels., 1910-1940; 2 O 200/2
  - Comptes de gestion., 1910-1935; 2 O 200/3
  - Comptes de gestion., 1935-1941; 2 O 200/4
  - Revenus, impositions extraordinaires., 1869-1886; 2 O 200/5
  - Administration générale.- Contentieux., 1870; 2 O 200/6
  - Bâtiments.- Presbytère (1907-1913). Cimetière, aménagement (1868-1909) et gestion des concessions (1867-1931). Écoles, travaux (1841-1904); logement des instituteurs (1883-1913). Lavoirs (1889-1899). Voûte (1897). Hangar (1894-1896)., 1841-1931; 2 O 200/7
  - Biens non bâtis.- Terrains, échanges (1844-1863); usurpations (1819-1847); partage (1818-1839)., 1818-1863; 2 O 200/8
- Lasseube-Propre
  - Budgets et chapitres additionnels (1909-1940). Comptes administratifs (1909-1940)., 2 O 201/1
    Lasseube-Propre (Gers, France)
  - Comptes de gestion., 1909-1936; 2 O 201/2
  - Comptes de gestion., 1936-1941; 2 O 201/3
  - Charges, emprunts., 1907-1913; 2 O 201/4
  - Administration générale.- Assurances., 1907-1913; 2 O 201/5
  - Bâtiments. - Mairie (1895). Église (1926). Presbytère (1818-1831). Cimetière, aménagement (1895-1932). Écoles, maison d'école, construction (1895-1932); école mixte (1908-1930); puits scolaire (1910-1925)., 1818-1932; 2 O 201/6
    École, voir plan 2 O 201 / 6 / 1.
  - Biens non bâtis.- Terrains, ventes (1823-1829); aliénations (1816-1819)., 1816-1829; 2 O 201/7
  - Assistance et prévoyance.- Bureau de bienfaisance. Comptes de gestion., 1921-1937; 2 O 201/8
  - Assistance et prévoyance.- Bureau de bienfaisance. Budgets et chapitres additionnels (1922-1937); comptes administratifs (1922-1937)., 2 O 201/9
- Laujuzan
  - Budgets et chapitres additionnels (1909-1940). Comptes administratifs (1911-1940)., 2 O 202/1
    Laujuzan (Gers, France)
  - Comptes de gestion., 1909-1936; 2 O 202/2
  - Comptes de gestion., 1936-1941; 2 O 202/3
  - Revenus, ventes d'arbres (1860-1939). Charges, emprunts (1927-1928)., 2 O 202/4
  - Administration générale.- Contentieux., 1858-1895; 2 O 202/5
  - Bâtiments. - Église (1834-1920). Cimetière, aménagement (1914-1923) et gestion des concessions (1926-1939). Écoles, maison d'école, travaux (1844-1896); école de filles (1895); préau (1894-1906); logement des instituteurs (1896). Place publique (1897-1906). Puits (1923-1924)., 1834-1939; 2 O 202/6
    Église, voir plans 2 O 202 / 6 / 1-2. Presbytère, voir plan 2 O 202 / 6 / 3. Cimetière, voir plan 2 O 202 / 6 / 4.
  - Biens non bâtis.- Terrains, baux (1910-1936); ventes (1839-1936); acquisitions (1841-1926); usurpations (1834-1835)., 1834-1936; 2 O 202/7
  - Personnel. - Secrétaire., 1935-1935; 2 O 202/8
  - Affaires militaires, police.- Police administrative: arrêtés., 1931-1931; 2 O 202/9
- Lauraët
  - Budgets et chapitres additionnels aux budgets (1910-1941). Comptes administratifs (1912-1940)., 1910-1940; 2 O 203/1
    Lauraët (Gers, France)
  - Comptes de gestion., 1910-1936; 2 O 203/2
  - Comptes de gestion., 1936-1941; 2 O 203/3
  - Revenus, impositions extraordinaires., 1888-1937; 2 O 203/4
  - Administration générale.- Contentieux., 1890-1902; 2 O 203/5
  - Bâtiments.- Mairie (1910-1931). Église (1923-1928). Presbytère (1924-1930). Cimetière, aménagement (1819-1928) et gestion des concessions (1863-1938). Écoles, maison d'école, travaux (1889-1923); école de filles (1923-1924); préau (1919-1920); mobilier scolaire (1882-1911); logement des instituteurs (1924). Latrines (1896-1897)., 1819-1938; 2 O 203/6
  - Biens non bâtis.- Terrains, baux (1874-1939); ventes (1835-1896); usurpations (1854-1876). Mare (1862-1920)., 1835-1939; 2 O 203/7
  - Assistance et prévoyance.- Bureau de bienfaisance. Comptes de gestion., 1910-1935; 2 O 203/8
  - Assistance et prévoyance.- Bureau de bienfaisance. Budgets et chapitres additionnels (1919-1936); comptes administratifs (1910-1935)., 1910-1936; 2 O 203/9
- Lavardens
  - Budgets et chapitres additionnels (1910-1940). Comptes administratifs (1910-1940)., 2 O 204/1
    Lavardens (Gers, France)
  - Comptes de gestion., 1910-1934; 2 O 204/2
  - Comptes de gestion., 1934-1937; 2 O 204/3
  - Comptes de gestion., 1937-1939; 2 O 204/4
  - Comptes de gestion., 1939-1941; 2 O 204/5
  - Revenus, ventes d'arbres (1906). Charges, emprunts (1873-1927)., 2 O 204/6
  - Administration générale.- Contentieux (1833-1926). Assurances (1917)., 2 O 204/7
  - Personnel.- Secrétaire., 1930; 2 O 204/8
  - Église (1911-1929). Presbytère (1845-1933). Cimetière, aménagement (1839-1926) et gestion des concessions (1862-1940). Écoles, maison d'école, travaux (1852-1882); école de garçons (1882-1923); école de filles (1878-1925)., 1839-1940; 2 O 204/9
    Église, voir plans 2 O 204 / 9 / 1-2. Presbytère, voir plans 2 O 204 / 9 / 3-5. Écoles, voir plans 2 O 204 / 9 / 6-9.
  - Écoles, préau (1885-1886); mobilier scolaire (1905-1907); logement des instituteurs (1874-1930). Promenade publique (1911). Halle (1927). Horloge (1889-1891). Pont à bascule (1900). Puits (1861). Fontaines (1826-1860). Bureau de poste (1892-1904). Tour de la porte (1819-1820). Porte et murs de la ville (1840-1890)., 1819-1930; 2 O 204/10
  - Biens non bâtis.- Terrains, baux (1872); ventes (1831-1853); acquisitions (1839-1848). Mare (1871-1901)., 1834-1936; 2 O 204/11
  - Assistance et prévoyance.- Bureau de bienfaisance. Comptes de gestion., 1909-1936; 2 O 204/12
  - Assistance et prévoyance.- Bureau de bienfaisance. Budgets et chapitres additionnels (1910-1937); comptes administratifs (1910-1935)., 2 O 204/13
- Laveraët
  - Budgets et chapitres additionnels aux budgets (1910-1941). Comptes administratifs (1912-1940)., 2 O 205/1
    Laveraët (Gers, France)
  - Comptes de gestion., 1910-1935; 2 O 205/2
  - Comptes de gestion., 1935-1941; 2 O 205/3
  - Bâtiments.- Mairie (1929). Église (1911-1930). Presbytère (1828-1911). Cimetière, aménagement (1899). Écoles, maison d'école, travaux (1884-1890); clôture (1896-1911)., 1828-1930; 2 O 205/4
  - Assistance et prévoyance.- Bureau de bienfaisance. Comptes de gestion., 1913-1936; 2 O 205/5
  - Assistance et prévoyance.- Bureau de bienfaisance. Budgets et chapitres additionnels (1913-1937); comptes administratifs (1913-1937)., 2 O 205/6
  - Administration générale.- Archives, consultation des registres (1930). Reliure des registres de délibérations., 1930-1930; 2 O 205/7
  - Affaires militaires, police.- Police administrative: arrêtés municipaux., 1923-1935; 2 O 205/8
  - Secours aux indigents., 1937-1938; 2 O 205/9
- Laymont
  - Budgets et chapitres additionnels aux budgets (1909-1941). Comptes administratifs (1909-1940)., 2 O 206/1
    Laymont (Gers, France)
  - Comptes de gestion., 1909-1936; 2 O 206/2
  - Comptes de gestion., 1936-1941; 2 O 206/3
  - Revenus, impositions extraordinaires (1890); rente (1838). Charges, emprunt (1913)., 1838-1913; 2 O 206/4
  - Administration générale.- Enquête administrative (1854). Contentieux (1888)., 1854-1888; 2 O 206/5
  - Bâtiments.- Mairie (1832). Cimetière, aménagement (1832-1904) et gestion des concessions (1880-1940). Écoles, maison d'école, travaux (1836-1931); école de garçons (1882-1888); école de filles (1886-1893); mobilier scolaire (1851-1928); logement des instituteurs (1929). Bureau de poste (1909-1913)., 1832-1940; 2 O 206/6
  - Biens non bâtis.- Terrains, échanges (1846); ventes (1826-1828); usurpations (1883). Bois (1894-1903)., 1826-1903; 2 O 206/7
  - Assistance et prévoyance.- Bureau de bienfaisance. Comptes de gestion., 1910-1936; 2 O 206/8
  - Assistance et prévoyance.- Bureau de bienfaisance. Budgets et chapitres additionnels (1910-1936); comptes administratifs (1913-1935)., 2 O 206/9
- Leboulin
  - Budgets et chapitres additionnels aux budgets (1910-1939). Comptes administratifs (1910-1939)., 2 O 207/1
    Leboulin (Gers, France)
  - Comptes de gestion., 1911-1935; 2 O 207/2
  - Comptes de gestion., 1935-1940; 2 O 207/3
  - Revenus, ventes d'arbres (1903). Charges, emprunt (1912)., 1903-1912; 2 O 207/4
  - Administration générale.- Contentieux (1901-1904). Assurances (1904-1917)., 1901-1917; 2 O 207/5
  - Bâtiments.- Mairie (1879-1898). Cimetière, aménagement (1885-1888) et gestion des concessions (1867-1933). Écoles, travaux (1884-1905); mobilier scolaire (1884-1886)., 2 O 207/6
  - Biens non bâtis. - Terrains, bornage., 1887; 2 O 207/7
- Lectoure
  - Budgets et chapitres additionnels. Comptes administratifs., 1932-1939; 2 O 208/1
    Lectoure (Gers, France)
  - Comptes de gestion. Recettes., 1934-1935; 2 O 208/2
  - Comptes de gestion. Dépenses, articles 67-154., 1934-1935; 2 O 208/3
  - Comptes de gestion. Dépenses, articles 155-243., 1934-1935; 2 O 208/4
  - Comptes de gestion. Recettes., 1935-1936; 2 O 208/5
  - Comptes de gestion. Dépenses, articles 73-155., 1935-1936; 2 O 208/6
  - Comptes de gestion. Dépenses, articles 156-238., 1935-1936; 2 O 208/7
  - Comptes de gestion. Recettes., 1936-1937; 2 O 208/8
  - Comptes de gestion. Dépenses, articles 72-132., 1936-1937; 2 O 208/9
  - Comptes de gestion. Dépenses, articles 133-247., 1936-1937; 2 O 208/10
  - Comptes de gestion. Recettes., 1937-1938; 2 O 208/11
  - Comptes de gestion. Dépenses, articles 81-140., 1937-1938; 2 O 208/12
  - Comptes de gestion. Dépenses, articles 141-179., 1937-1938; 2 O 208/13
  - Comptes de gestion. Dépenses, articles 181-294., 1937-1938; 2 O 208/14
  - Comptes de gestion. Recettes., 1938-1939; 2 O 208/15
  - Comptes de gestion. Dépenses, articles 69-105., 1938-1939; 2 O 208/16
  - Comptes de gestion. Dépenses, articles 106-161., 1938-1939; 2 O 208/17
  - Comptes de gestion. Dépenses, articles 162-250., 1938-1939; 2 O 208/18
  - Comptes de gestion. Recettes., 1939-1940; 2 O 208/19
  - Comptes de gestion. Dépenses, articles 75-111., 1939-1940; 2 O 208/20
  - Comptes de gestion. Dépenses, articles 112-168., 1939-1940; 2 O 208/21
  - Comptes de gestion. Dépenses, articles 169-281., 1939-1940; 2 O 208/22
  - Comptes de gestion. Recettes., 1940-1941; 2 O 208/23
  - Comptes de gestion. Dépenses, articles 85-168., 1940-1941; 2 O 208/24
  - Comptes de gestion. Dépenses, articles 169-252., 1940-1941; 2 O 208/25
  - Revenus, taxes et droits (1840-1932); rentes (1881-1903); impositions extraordinaires (1936-1938). Charges, emprunts (1913-1916)., 1840-1938; 2 O 208/26
  - Octroi: règlements, tarifs, droits., an VIII-1916; 2 O 208/27
  - Administration générale.- Contentieux (an VIII-1916). Assurances (1927-1939)., an VIII-1939; 2 O 208/28
  - Personnel.- Cantonnier (1887, 1923). Peseur public (1875). Architectes (1829, 1898). Greffier (1937-1939). Conducteur des ponts et chaussées (1913). Concierge (1924)., 1829-1939; 2 O 208/29
  - Mairie (1818-1881). Église (1901-1913). Couvent Sainte-Claire (1816-1821). Cimetière, aménagement (1836-1915)., 1816-1915; 2 O 208/30
  - Cimetière, gestion des concessions., 1855-1940; 2 O 208/31
  - Écoles, maison d'école, construction (1869-1871); salle d'asile (1894-1850, 1915); école de garçons (1847-1904); école de filles (1843-1898)., 1843-1915; 2 O 208/32
  - École du hameau du Tané (1904-1908); école de la congrégation des surs de Nevers (1833-1853); collège (1830-1930); mobilier scolaire (1882-1894)., 2 O 208/33
  - Monument au maréchal Lannes (1829, 1930). Promenade des Bastions (1826-1928). Halle (an XI-1928). Puits (1840-1852). Fontaines (1818-1883). Lavoirs, abreuvoirs (1835-1906). Réservoirs (1876-1922)., an XI-1930; 2 O 208/34
  - Bureau de poste (1898). Sous-préfecture et tribunal (1826-1904). Ancien sénéchal (1840-1928). Casernes de gendarmerie, de pompiers, militaire (1826-1878)., 1826-1928; 2 O 208/35
  - Bascules publiques (1830-1905). Abattoirs (1842-1891). Haras (1917-1923). Latrines (1889). Glacière (1820). Loge du garde forestier (1826). Logement des receveurs (1879). Bureau de poste (1924-1928). Bureau du peseur public (1866). Théâtre (1863-1926). Kiosque à musique (1892-1893). Cercle industriel (1840-1920). Immeubles communaux (1864-1913). Portes de la ville (1818)., 1818-1928; 2 O 208/36
  - Biens non bâtis.- Terrains, baux (1905-1940); échanges (1841-1902); ventes (an X-1876); cessions (1862-1863); aliénations (1847-1849); occupation temporaire (1868). Forêt communale (1841-1873). Mare (1827). Fossés (1939)., an X-1940; 2 O 208/37
  - Travaux publics.- Eau potable (1880-1931). Éclairage public (1872-1882). Usine à gaz (1879). Distributeur d'essence (1925-1926)., 1872-1931; 2 O 208/38
  - Affaires militaires, police.- Sapeurs-pompiers (1900-1928). Police administrative: arrêtés municipaux (1821-1933)., 2 O 208/39
  - Assistance et prévoyance.- Bureau de bienfaisance. Comptes de gestion., 1910-1931; 2 O 208/40
  - Bureau de bienfaisance: comptes de gestion., 1934-1941; 2 O 208/41
  - Hospice. Comptes de gestion., 1920-1931; 2 O 208/42
  - Hospice. Comptes de gestion., 1934-1935; 2 O 208/43
  - Hospice. Comptes de gestion., 1935-1936; 2 O 208/44
  - Hospice. Comptes de gestion., 1936-1937; 2 O 208/45
  - Hospice. Comptes de gestion., 1937-1938; 2 O 208/46
  - Hospice. Comptes de gestion., 1938-1939; 2 O 208/47
  - Hospice. Comptes de gestion., 1939-1940; 2 O 208/48
  - Hospice. Comptes de gestion., 1940-1941; 2 O 208/49
  - Actes d'acquisition de biens immeubles (1884-1906). Marchés de fourniture (1934-1939)., 1884-1939; 2 O 208/50
  - Culture et sport.- Instruction publique, transfert du siège de l'inspecteur primaire de Lectoure à Auch., 1922-1923; 2 O 208/51
- Lelin-Lapujolle
  - Budgets et chapitres additionnels (1910-1940). Comptes administratifs (1910-1939)., 2 O 209/1
    Lelin-Lapujolle (Gers, France)
  - Comptes de gestion., 1910-1936; 2 O 209/2
  - Comptes de gestion., 1936-1941; 2 O 209/3
  - Administration générale.- Assurances., 1909; 2 O 209/4
  - Bâtiments.- Mairie (1843). Église (1839-1923). Presbytère (1844-1907). Cimetière, aménagement (1855-1858) et gestion des concessions (1926). Écoles, maison d'école, travaux (1879-1914); école mixte (1898-1921); école de garçons (1887); école de filles (1867-1915); logement des instituteurs (1878-1894)., 1839-1926; 2 O 209/5
  - Biens non bâtis.- Terrains, baux (1904-1919); échanges (1886)., 1886-1919; 2 O 209/6
  - Affaires militaires, police.- Police administrative: arrêtés., 1877; 2 O 209/7
- Lias
  - Budgets et chapitres additionnels aux budgets (1910-1940). Comptes administratifs (1910-1940)., 2 O 210/1
    Lias (Gers, France)
  - Comptes de gestion., 1909-1936; 2 O 210/2
  - Comptes de gestion., 1936-1941; 2 O 210/3
  - Revenus, impositions extraordinaires., 1886-1938; 2 O 210/4
  - Administration générale.- Contentieux., 1889; 2 O 210/5
  - Bâtiments. - Mairie (1827). Église (1926-1843). Presbytère (1826-1937). Cimetière, aménagement (1850-1912) et gestion des concessions (1899-1940). Écoles, maison d'école, travaux (1821-1902); école mixte (1878-1884); école de filles (1870-1872); préau (1898-1899); logement des instituteurs (1869)., 1821-1940; 2 O 210/6
    École, voir plan 2 O 210 / 6 / 1.
  - Biens non bâtis.- Terrains, échanges (1828-1894); ventes (1874-1898); acquisitions (1853); usurpations (1823-1895). Fossés (1878-1884)., 1823-1898; 2 O 210/7
  - Assistance et prévoyance.- Bureau de bienfaisance. Comptes de gestion., 1910-1935; 2 O 210/8
  - Assistance et prévoyance.- Bureau de bienfaisance. Budgets et chapitres additionnels (1910-1934); comptes administratifs (1910-1934)., 2 O 210/9
- Lias-d'Armagnac
  - Budgets et chapitres additionnels aux budgets (1910-1940). Comptes administratifs (1910-1940)., 2 O 211/1
    Lias-d'Armagnac (Gers, France)
  - Comptes de gestion., 1910-1935; 2 O 211/2
  - Comptes de gestion., 1935-1941; 2 O 211/3
  - Administration générale.- Changement de dénomination de la commune., 1898-1899; 2 O 211/4
  - Bâtiments. - Cimetière, aménagement (1830-1898) et gestion des concessions (1876-1922). École mixte (1886-1902)., 1830-1922; 2 O 211/5
    École, voir plan 2 O 211 / 5 / 1.
  - Biens non bâtis.- Terrains, échanges (1876-1891); ventes (1842-1882); acquisitions (1824-1930)., 2 O 211/6
  - Travaux publics.- Éclairage public., 1923; 2 O 211/7
  - Assistance et prévoyance.- Bureau de bienfaisance, comptes de gestion., 1935-1936; 2 O 211/8
  - Droits d'auteurs., 1937-1937; 2 O 211/9
- Ligardes
  - Budgets et chapitres additionnels (1910-1940). Comptes administratifs (1910-1939)., 2 O 212/1
    Ligardes (Gers, France)
  - Comptes de gestion., 1910-1937; 2 O 212/2
  - Comptes de gestion., 1937-1941; 2 O 212/3
  - Charges, emprunt., 1840-1844; 2 O 212/4
  - Administration générale.- Enquête administrative (1854). Contentieux (1807-1938). Assurances (1928)., 2 O 212/5
  - Bâtiments.- Presbytère (1878-1882). Cimetière, aménagement (1819-1927) et gestion des concessions (1859-1934). Écoles, maison d'école, travaux (1858-1925); école de garçons (1884); école de filles (1873-1884); logement des instituteurs (1869-1898). Champ de foire (1907-1917). Lavoirs (1902-1924). Bureau de poste (1884). Statue (1894)., 1819-1934; 2 O 212/6
  - Biens non bâtis.- Terrains, baux (1933-1940); échanges (1836-1842); ventes (1824-1884); acquisitions (1823-1907). Mare (1853-1854)., 1823-1940; 2 O 212/7
  - Revenus, impositions extraordinaires (1937); ventes de produits communaux (1939)., 1937-1939; 2 O 212/8
  - Personnel.- Secrétaire., 1938-1938; 2 O 212/9
  - Affaires militaires, police.- Police administrative: arrêtés municipaux., 1935-1937; 2 O 212/10
- Lombez
  - Comptes de gestion., 1909-1923; 2 O 213/1
    Lombez (Gers, France)
  - Comptes de gestion., 1923-1932; 2 O 213/2
  - Comptes de gestion., 1933-1934; 2 O 213/3
  - Comptes de gestion., 1934-1935; 2 O 213/4
  - Comptes de gestion., 1935-1936; 2 O 213/5
  - Comptes de gestion., 1936-1937; 2 O 213/6
  - Comptes de gestion., 1937-1938; 2 O 213/7
  - Comptes de gestion., 1938-1939; 2 O 213/8
  - Comptes de gestion., 1939-1940; 2 O 213/9
  - Comptes de gestion., 1940-1941; 2 O 213/10
  - Revenus, droits d'octroi (1817-1831); ventes d'arbres (1839); droits de pesage (1860-1881); droits de place (1871)., 1817-1881; 2 O 213/11
  - Administration générale.- Enquête administrative (1854). Contentieux (an XIII-1922)., 2 O 213/12
  - Mairie et sous-préfecture (1819-1872). Presbytère (1883-1885). Cimetière, aménagement (1823-1826) et gestion des concessions (1853-1940)., 1819-1940; 2 O 213/13
  - Écoles, salle d'asile (1849-1861); maison d'école, travaux (1912); école de garçons (1871-1912); école de filles (1846-1928); école des frères (1878); pensionnat de filles (1846-1849); enseignement mutuel (1832-1849); jardin scolaire (1872); mobilier scolaire (1875-1876); prêt de locaux scolaires pour la préparation du brevet militaire (1921)., 2 O 213/14
    Écoles, voir plans 2 O 213 / 14 / 1-5.
  - Hôpital-hospice (1868-1914). Place couverte (an XII). Halle (1811-1887). Bascule (1846-1847)., an XII-1914; 2 O 213/15